cs: Dům a zahrada > Kuchyně a jídelny > Kuchyňské spotřebiče – příslušenství > Stroje na cukrovou vatu – příslušenství: Sáčky na cukrovou vatu; Kornouty na cukrovou vatu; Kryty a kopule pro stroje na cukrovou vatu; Odměrky a lžičky na cukrovou vatu; Tyčinky z cukrové vaty
nl: Huis en tuin > Keuken en eetkamer > Accessoires voor keukenmachines > Accessoires voor suikerspinmachines: Tassen voor suikerspinnen; Hoorns voor suikerspinnen; Hoezen en koepels voor suikerspinmachines; Suikerspinschepjes en maatlepels; Suikerspinstokjes
ro-RO: Casă și grădină > Bucătărie și sufragerie > Accesorii pentru electrocasnice de bucătărie > Accesorii pentru mașină de vată de zahăr: Pungi pentru vată de zahăr; Conuri vată de zahăr; Capace și cupole pentru mașini de vată de zahăr; Cupe și linguri de măsurat pentru vată de zahăr; Bețișoare pentru vată de zahăr
pt-PT: Casa e jardim > Cozinha e refeições > Acessórios de aparelhos domésticos > Acessórios para máquina de algodão doce: Sacos de algodão doce; Cones de algodão doce; Capas e cúpulas para máquinas de algodão doce; Colheres de medida e colheres para algodão doce; Palitos para algodão doce
ru: Дом и сад > Кухня и сервировка стола > Аксессуары для кухонной техники > Аксессуары для аппаратов для приготовления сладкой ваты: Мешочки для сладкой ваты; Трубочки-конусы для сладкой ваты; Чехлы и купола для аппаратов для приготовления сахарной ваты; Ложки и мерные ложки для сахарной ваты; Палочки для сахарной ваты
sl-SI: Dom in vrt > Kuhinja in jedilnica > Dodatki za kuhinjske aparate > Dodatki za aparate za pripravo sladkorne vate: Vrečke za sladkorno vato; Stožci za sladkorno vato; Pokrovi in kupole za stroje za sladkorno peno; Žlice in merilne žlice za sladkorno peno; Palčke za sladkorno peno
ko: 가정/원예 용품 > 주방/식탁 > 주방가전 부대용품 > 솜사탕 기계 부대용품: 솜사탕 봉지; 솜사탕 콘; 솜사탕 기계 덮개 및 돔; 솜사탕 스쿱 및 계량 스푼; 솜사탕 스틱
hr-HR: Dom i vrt > Kuhinja i blagovaonica > Pribor za kuhinjske aparate > Pribor za aparate za šećernu vunu: Vrećice za šećernu vunu; Korneti za šećernu vunu; Poklopci i kupole za aparate za šećernu vatu; Mjerne žlice i žličice za šećernu vatu; Štapići za šećernu vatu
sk-SK: Dom a záhrada > Kuchyňa a jedáleň > Príslušenstvo pre kuchynské spotrebiče > Príslušenstvo k strojom na výrobu cukrovej vaty: Sáčky na cukrovú vatu; Kornútky na cukrovú vatu; Kryty a kupoly k strojom na cukrovú vatu; Naberačky a odmerky na cukrovú vatu; Paličky na cukrovú vatu
de: Heim & Garten > Küche & Esszimmer > Zubehör für Küchengeräte > Zubehör für Zuckerwattemaschinen: Zuckerwattetüten; Zuckerwattewaffeln; Abdeckungen und Kuppeln für Zuckerwattenmaschinen; Zuckerwatte-Portionen und Messlöffel; Zuckerwattestäbchen
nb: Hjem og hage > Kjøkken og spiserom > Tilbehør til kjøkkenapparater > Tilbehør til sukkerspinnmaskiner: Poser til sukkerspinn; Kjegler til sukkerspinn; Deksler og kupler til sukkerspinnsmaskin; Sukkerspinnskjeer og måleskjeer; Sukkerspinn-pinner
pl: Dom i ogród > Kuchnia i jadalnia > Akcesoria do sprzętów kuchennych > Akcesoria do maszyn do waty cukrowej: Torby na watę cukrową; Rożki na watę cukrową; Osłony i kopuły do maszyn do waty cukrowej; Łopatki i miarki do waty cukrowej; Patyczki do waty cukrowej
bg-BG: Дом и градина > Кухня и трапезария > Аксесоари за кухненски уреди > Аксесоари за машини за захарен памук: Торби за захарен памук; Фунийки за захарен памук; Покрития и куполи за машини за захарен памук; Лъжички и мерителни лъжички за захарен памук; Пръчици за захарен памук
hu: Otthon és kert > Konyha és étkező > Konyhaigép-kiegészítők > Vattacukorgép-kiegészítők: Vattacukortáskák; Vattacukorkúpok; Vattacukorgép-fedelek és kupolák; Vattacukor-kanalak és -adagolók; Vattacukor-pálcikák
th: บ้านและสวน > ห้องครัวและการรับประทานอาหาร > อุปกรณ์เครื่องใช้ในครัว > อุปกรณ์เครื่องทำขนมสายไหม: ถุงขนมสายไหม; กรวยขนมสายไหม; ฝาครอบและโดมสำหรับเครื่องทำสายไหม; ที่ตักขนมสายไหมและช้อนตวง; แท่งสายไหม
it: Casa e giardino > Cucina e pranzo > Accessori strumenti cucina > Accessori macchina zucchero filato: Sacchetti per zucchero filato; Coni per zucchero filato; Coperture e cupole per macchine per zucchero filato; Cucchiai dosatori e misurini per zucchero filato; Bastoncini di zucchero filato
ja: ホーム・ガーデン > キッチン・ダイニング > キッチン家電関連用品 > 綿菓子メーカー関連用品: 綿菓子袋; 綿菓子棒; 綿菓子機カバー・ドーム; 綿菓子用スクープ・計量スプーン; 綿菓子スティック
zh-TW: 居家和庭園 > 廚房與餐廳 > 廚房電器配件 > 棉花糖機配件: 棉花糖袋; 棉花糖筒; 棉花糖機防護罩與圓頂蓋; 棉花糖勺與量匙; 棉花糖棒
tr: Ev ve Bahçe > Mutfak ve Yemek > Mutfak Aleti Aksesuarları > Pamuk Şeker Makinesi Aksesuarları: Pamuk Şeker Çantaları; Pamuk Şeker Külahları; Pamuk Şeker Makinesi Kapakları ve Kubbeleri; Pamuk Şeker Kaşıkları ve Ölçü Kaşıkları; Pamuk Şeker Çubukları
es: Casa y jardín > Cocina y comedor > Accesorios para aparatos de cocina > Accesorios para máquina de algodón dulce: Bolsas de algodón de azúcar; Conos de algodón de azúcar; Fundas y cúpulas para máquinas de algodón de azúcar; Cucharas medidoras y dosificadoras de algodón de azúcar; Palitos de algodón de azúcar
pt-BR: Casa e jardim > Produtos de cozinha e aparelhos de jantar > Acessórios para eletrodomésticos de cozinha > Acessórios para máquina de algodão doce: Sacos para algodão doce; Cones para algodão doce; Capas e cúpulas para máquinas de algodão-doce; Colheres e dosadores para algodão-doce; Palitos para algodão-doce
en: Home & Garden > Kitchen & Dining > Kitchen Appliance Accessories > Cotton Candy Machine Accessories: Cotton Candy Bags; Cotton Candy Cones; Cotton Candy Machine Covers & Domes; Cotton Candy Scoops & Measuring Spoons; Cotton Candy Sticks
fi: Koti ja puutarha > Keittiö ja ruokailu > Keittiölaitteiden lisätarvikkeet > Hattarakoneen lisätarvikkeet: Hattarapussit; Hattaratötteröt; Hattarakoneiden suojukset ja kuvut; Hattarakauhat ja mittalusikat; Hattaratikut
zh-CN: 家居与园艺 > 厨房/餐厅 > 厨房电器配件 > 棉花糖机配件: 棉花糖袋; 棉花糖筒; 棉花糖机罩/保护盖; 棉花糖勺/量匙; 棉花糖棒
sv: Hem och trädgård > Kök och matsal > Tillbehör till köksapparater > Tillbehör till maskiner för spunnet socker: Sockervaddspåsar; Sockervaddskoner; Skydd och kupoler för sockervaddsmaskiner; Skopor och måttskedar för sockervadd; Sockervaddspinnar
lt-LT: Namai ir sodas > Virtuvė ir valgomasis > Virtuvės prietaisų priedai > Cukraus vatos aparatai priedai: Cukraus vatos maišeliai; Cukraus vatos kūgiai; Cukraus vatos aparatų dangteliai ir kupolai; Cukraus vatos kaušeliai ir matavimo šaukšteliai; Cukraus vatos lazdelės
el: Σπίτι & κήπος > Κουζίνα & τραπεζαρία > Αξεσουάρ οικιακών συσκευών > Αξεσουάρ μηχανής μαλλιού της γριάς: Σακούλες για μαλλί της γριάς; Κώνοι για μαλλί της γριάς; Καλύμματα & θόλοι μηχανών μαλλιού της γριάς; Κουτάλες & μεζούρες μαλλιού της γριάς; Ξυλάκια μαλλιού της γριάς
vi: Nhà và vườn > Phòng bếp và phòng ăn > Phụ kiện đồ dùng nhà bếp > Phụ kiện máy làm kẹo bông: Túi kẹo bông; Ốc quế kẹo bông; Vỏ và nắp máy làm kẹo bông gòn; Muỗng múc & muỗng đong kẹo bông gòn; Que làm kẹo bông gòn
da: Hjem og have > Køkken og spisestue > Køkkenapparater – tilbehør > Candyflossmaskine – tilbehør: Candyflossposer; Candyflosskegler; Låg og kupler til candyflossmaskiner; Skeer og måleskeer til candyfloss; Pinde til candyfloss
fr: Maison et jardin > Arts de la table et arts culinaires > Accessoires petit électroménager > Accessoires pour machines à barbe à papa: Sacs de barbe à papa; Cônes de barbe à papa; Housses et dômes pour machines à barbe à papa; Cuillères doseuses et cuillères à barbe à papa; Bâtonnets de barbe à papa